【裁判字號】    99,抗,158
【裁判日期】    991231
【裁判案由】    本票裁定
【裁判全文】
臺灣士林地方法院民事裁定               99年度抗字第158號
抗  告  人  黃志遠
相  對  人  潘極民
上列當事人間本票裁定事件，抗告人對於中華民國99年9 月7 日
本院簡易庭司法事務官99年度票字第684 號裁定提起抗告，本院
裁定如下：
    主  文
抗告駁回。
抗告程序費用新臺幣壹仟元由抗告人負擔。
    理  由
一、按執票人向本票發票人行使追索權時，得聲請法院裁定後強
    制執行，票據法第123 條定有明文。又本票執票人依上開法
    條之規定，聲請法院裁定許可對發票人強制執行，係屬非訟
    事件程序，法院僅就形式上審查得否准許強制執行，此項裁
    定並無確定實體上法律關係存否之效力，如發票人就票據債
    務之存否有爭執時，應由發票人提起確認之訴，以資解決，
    執票人依票據法第123 條規定，向本票發票人行使追索權時
    ，聲請法院裁定對發票人之財產強制執行者，發票人縱對於
    簽章之真正有所爭執，法院仍應為准許強制行之裁定，最高
    法院著有56年台抗字第714 號、57年台抗字第76號、52年台
    抗字第163 號判例可資參照。而「抗告，除本編別有規定外
    ，準用第三編第一章之規定。」；「第二審法院認為上訴為
    無理由者，應為駁回之判決。」民事訴訟法第495 條之1 第
    1 項、第449 條第1 項分別定明文。該等規定，依據非訟事
    件法第46條規定，於非訟事件之抗告準用之。
二、本件相對人在原審主張：相對人執有抗告人為發票人，如原
    裁定所示之本票1 紙（下稱系爭本票），並免除作成拒絕證
    書，詎屆期提示未獲付款，依票據法第123 條之規定，聲請
    裁定許可強制執行等情，已據提出系爭本票為證，原裁定予
    以准許，即無不合。
三、本件抗告意旨略以：系爭本票上之簽名非抗告人所書寫，印
    章亦屬偽刻，原審法院不察竟裁定准許強制執行，有害於抗
    告人之權益。為此，提起抗告云云，並聲明：原裁定廢棄。
四、茲抗告人雖執前情提起抗告，惟所陳要屬實體法律關係之爭
    執，僅得由抗告人另循訴訟解決，本件非訟程序不得加以審
    究，即仍應為許可強制執行之裁定，原裁定准許相對人之聲
    請，於法洵無不合。從而，抗告人指摘原裁定不當，求予廢
    棄並駁回相對人在原審之聲請，揆之首揭規定及說明，應認
    無理由，當予裁定駁回之。至抗告人以同一訴狀併聲明提起
    確認本票債權不存在之訴部分，業經本院送分案審理，即不
    在本件應予審斷之列，合予敘明。
五、據上論結，本件抗告為無理由，依非訟事件法第46條、第21
    條第2 項、第24條第1 項，民事訴訟法第495 條之1 第1 項
    、第449 條第1 項、第78條，裁定如主文。
中    華    民    國    99    年    12    月    31    日
                  民事第二庭  審判長法  官  方彬彬
                                    法  官  馬傲霜
                                    法  官  蕭錫証
以上正本證明與原本無異。
如不服本裁定，僅得於收受本裁定正本送達後10日內，以適用法
規顯有錯誤為理由，向本院提出再抗告狀，（須附繕本一份及繳
納再抗告裁判費新台幣1,000 元），經本院許可後方得再抗告至
最高法院。再抗告時應提出委任律師或具有律師資格之人之委任
狀；委任有律師資格者，另應附具律師資格證書及釋明委任人與
受任人間有民事訴訟法第466 條之1 第1 項但書或第2 項所定關
係之釋明文書影本。
中    華    民    國  100     年    1     月     5    日
                                    書記官  何婉菁

司法院資訊處製作；財團法人民間司法改革基金會備份。
